【裁判字號】    98,訴,321
【裁判日期】    980331
【裁判案由】    違反毒品危害防制條例
【裁判全文】
臺灣臺南地方法院刑事判決               98年度訴字第321號
公  訴  人  臺灣臺南地方法院檢察署檢察官
被      告  乙○○
上列被告因違反毒品危害防制條例案件，經檢察官提起公訴（九
十七年度毒偵字第三０三五號、第三一二六號及九十八年度毒偵
字第四八號），被告於本院準備程序進行中，先就被訴事實為有
罪之陳述，經本院合議庭裁定由受命法官獨任進行簡式審判程序
，判決如下：
    主      文
乙○○施用第一級毒品，處有期徒刑拾月，扣案之海洛因壹包（
驗餘淨重零點伍零貳公克）沒收銷燬，空包裝壹只沒收；又施用
第一級毒品，處有期徒刑拾月，扣案之海洛因壹包（驗餘淨重零
點伍壹伍公克）沒收銷燬，空包裝壹只沒收；又施用第一級毒品
，處有期徒刑拾月，扣案之海洛因伍包（驗餘淨重零點捌肆公克
）沒收銷燬，空包裝伍只沒收；又施用第二級毒品，處有期徒刑
柒月；又施用第二級毒品，處有期徒刑柒月；又施用第二級毒品
，處有期徒刑柒月。應執行有期徒刑參年。扣案海洛因柒包（壹
包驗餘淨重零點伍零貳公克、壹包驗餘淨重零點伍壹伍公克、另
伍包驗餘淨重零點捌肆公克）均沒收銷燬，空包裝柒只均沒收。
    事實及理由
一、本案被告乙○○所犯毒品危害防制條例第十條第一項施用第
    一級毒品罪及同法第十條第二項施用第二級毒品罪，並非死
    刑、無期徒刑或最輕本刑有期徒刑三年以上之罪，亦非高等
    法院管轄第一審案件，且於準備程序進行中，被告先就被訴
    事實為有罪之陳述，經告知被告簡式審判程序之旨，並聽取
    檢察官、被告之意見後，本院合議庭裁定由受命法官進行簡
    式審判程序，是本案之證據調查，依刑事訴訟法第二百七十
    三條之二、第一百五十九條第二項之規定，不適用傳聞法則
    有關限制證據能力之相關規定；並得依同法第三百十條之二
    準用第四百五十四條之規定製作略式判決書（僅記載「證據
    名稱」），合先敘明。
二、本件犯罪事實，除就(一)施用地點更正為「臺南市○○街○段
    三十四號」及(二)施用地點補充為「臺南市○○路○段三四五
    巷二六弄十六號三樓」，餘均引用起訴書之記載（如附件）
    。
三、前項犯罪事實，有下列事證足資證明：
（一）、被告乙○○於警詢、偵查及本院審理時之自白；
（二）、臺南市警察局第六分局調查乙○○涉嫌毒品案送驗尿液
        及年籍對照表、詮昕科技股份有限公司九十七年十一月
        二十六日濫用藥物尿液檢驗報告各一紙；
（三）、扣案之第一級毒品海洛因一包（驗餘淨重零點五零二公
        克）、臺南市警察局第六分局查獲毒品危害防制條例案
        毒品初步檢驗報告單、高雄市立凱旋醫院九十七年十一
        月二十四日濫用藥物成品檢驗鑑定書各一紙；
（四）、臺南市警察局第六分局調查乙○○涉嫌毒品案送驗尿液
        及年籍對照表、詮昕科技股份有限公司九十七年十二月
        十一日濫用藥物尿液檢驗報告各一紙；
（五）、扣案之第一級毒品海洛因一包（驗餘淨重零點五一五公
        克）、臺南市警察局第六分局查獲乙○○涉毒品案初步
        檢驗報告書、高雄市立凱旋醫院九十七年十二月五日濫
        用藥物成品檢驗鑑定書各一紙；
（六）、臺南市警察局第六分局調查乙○○涉嫌毒品案送驗尿液
        及年籍對照表、詮昕科技股份有限公司九十七年十二月
        三十一日濫用藥物尿液檢驗報告各一紙；
（七）、扣案之第一級毒品海洛因五包（驗餘淨重零點八四公克
        ）、臺南市警察局第六分局查獲乙○○涉毒品案初步檢
        驗報告書、法務部調查局九十八年一月二十三日調科壹
        字第０九八二三００三六三０號濫用藥物實驗室鑑定書
        各一紙；
（八）、臺灣高等法院被告前案紀錄表、臺灣臺南地方法院檢察
        署刑案資料查註紀錄表、全國施用毒品案件紀錄表各一
        紙；
        本件事證明確，被告之犯行，堪以認定。
四、查海洛因、安非他命依其成癮性、濫用性及對社會危害性之
    程度，已分別為毒品危害防制條例第二條第二項第一款、第
    二款分別列為第一級毒品及第二級毒品。核被告所為，係違
    反毒品危害防制條例第十條第一項之施用第一級毒品罪及同
    法第十條第二項之施用第二級毒品罪。其施用前持有第一、
    二級毒品之低度行為，為其施用之第一、二級毒品高度行為
    所吸收，不另論罪。又被告所犯上開六罪間，犯意各別，行
    為態樣及犯罪構成要件亦殊，應予分論併罰。爰審酌被告前
    因施用毒品經送強制戒治治療程序後，猶不思戒絕革除惡習
    ，仍為本案犯行，顯然其意志力甚為薄弱，迄未能戒除毒癮
    ，惟兼衡被告施用毒品犯行，在性質上乃屬對自我身心健康
    之自戕行為，尚未嚴重破壞社會秩序、侵害他人權益及犯後
    坦承犯行，態度尚屬良好等一切情狀，分別量處如主文所示
    之刑，並定其應執行之刑，以資懲儆。
五、扣案之海洛因七小包（一包驗餘淨重零點五零二公克、一包
    驗餘淨重零點五一五公克、另五包驗餘合計淨重零點八四公
    克），經分別送高雄市立凱旋醫院及法務部調查局鑑定結果
    ，呈海洛因陽性反應，係毒品危害防制條例第二條第二項第
    一款規定之第一級毒品海洛因無訛，復有高雄市立凱旋醫院
    九十七年十一月二十四日濫用藥物成品檢驗鑑定書、高雄市
    立凱旋醫院九十七年十二月五日濫用藥物成品檢驗鑑定書、
    法務部調查局九十八年一月二十三日調科壹字第０九八二三
    ００三六三０號濫用藥物實驗室鑑定書各一紙附卷可稽，足
    證屬毒品危害防制條例之違禁物，應依同條例第十八條第一
    項前段宣告沒收銷燬之。至於用以包裝上開七包海洛因之空
    包裝合計七只，為供犯罪所用之物，爰依刑法第三十八條第
    一項第二款、第三項之規定沒收之。又供施用毒品之注射針
    筒、玻璃球並未扣案，復據被告於本院審理時供稱已丟棄等
    語（見本院卷九十八年三月二十六日審判筆錄），為免將來
    執行困難，爰不另行宣告沒收，附此敘明。
據上論斷，應依刑事訴訟法第二百七十三條之一第一項、第二百
九十九條第一項前段、第三百十條之二、第四百五十四條第二項
，毒品危害防制條例第十條第一項、第二項、第十八條第一項，
刑法第十一條前段、第五十一條第五款、第三十八條第一項第二
款、第三項，判決如主文。
本案經檢察官甲○○到庭執行職務。
中    華    民    國    98    年    3     月    31    日
                刑事第十三庭    法  官  黃翰義
以上正本證明與原本無異。
如不服本判決應於收受本判決後10日內向本院提出上訴書狀，並
應敘述具體理由。如未敘述上訴理由者，應於上訴期間屆滿後20
日內向本院補提理由書狀（均須按他造當事人之人數附繕本）「
切勿逕送上級法院」。
                                書記官  謝文心
中    華    民    國    98    年    4     月    1     日
附錄本件論罪科刑法條全文：
毒品危害防制條例第10條
施用第一級毒品者，處 6 月以上 5 年以下有期徒刑。
施用第二級毒品者，處 3 年以下有期徒刑。


司法院資訊處製作；財團法人民間司法改革基金會備份。
